# 补助的问题

提问人：wx_60764ff2e2a1 时间：2023-02-25 11:10:46
陈版您好，请教您一问题，我们这里有一家家电拆解单位，财政根据不同类型的家电拆解一台给企业补助多少钱。
我们审计认为这是政府购买服务，应该适用收入准则，确认销售收入。企业认为这是政府补助，应该适用政府补助准则。我们认为是政府购买服务正确吗？麻烦您了，谢谢！

回答人：chenyiwei
如果政府根据企业拆解旧家电的数量，按照台数给予单位固定金额标准的补贴的，一般可以理解为政府购买服务，确认营业收入。如果是其他标准、其他方式计算的补助（例如按照本年度拆解废料出售收入减去运营成本的差额给予亏损补贴），则属于政府补助。